# 孙公司成为子公司，合并处理

提问人：esnai1234 时间：2021-01-01 16:33:06
请教陈版：
A是集团公司，其全资持有子公司B，B全资持有C，C公司巨亏。
2020 年 12 月下旬，B公司无偿划转出去，同时，A向B公司 1 元购入了C公司。
在A公司单户报表层面，C从孙公司变成子公司，参看陈版以前的回复，因为其一直在A的合并范围内，这笔交易不属于合并。所以，A公司以 1 元记录对C的投资成本。
在A公司合并报表层面，因为B公司全年仅利润表纳入合并范围，但C公司的资产负债表也需纳入合并范围。C的资产负债表纳入合并范围时，其对应的权益部分，期初已经在上年合并范围中，当期利润变动的也在B的利润表中自然并入。那C因为资产负债并入，权益部分的合并分录，应该怎么做？
请陈版指导。多谢！

回答人：chenyiwei
“2020年 12 月下旬，B公司无偿划转出去，同时，A向B公司 1 元购入了C公司”，如果这两步骤作为一揽子交易，则整体上看，相当于A将B公司除了对C的股权投资以外的其他资产和负债全部剥离出去，所以A公司合并报表层面应达到的处理效果是：按照B公司合并报表中除了C的净资产以外的其他资产、负债的账面价值冲减A的合并报表层面的权益（资本公积）。
B、C的全年利润表仍纳入合并报表范围。

提问人：esnai1234 时间：2021-01-04 21:28:00
多谢陈版指导。
“2020年 12 月下旬，B公司无偿划转出去，同时，A向B公司 1 元购入了C公司”，这两步其实没有任何关联。
因为C公司巨亏，所以以 1 元购入了。
如果不属于一揽子交易，对合并报表的影响，应该如何处理？烦请陈版再指导。谢谢。

回答人：chenyiwei
如果不是一揽子交易，则要考虑两项交易发生和完成的先后顺序，不同的顺序会在合并报表层面和个别报表层面导致不同的影响。